【裁判字號】    98,抗,399
【裁判日期】    980512
【裁判案由】    聲請定其應執行刑
【裁判全文】
臺灣高等法院刑事裁定                   98年度抗字第399號
抗  告  人
即  受刑人  甲○○
上列抗告人因聲請定其應執行刑案件，不服臺灣板橋地方法院中
華民國九十八年四月十三日裁定（九十八年度聲字第一七○○號
），提起抗告，本院裁定如下：
    主  文
抗告駁回。
    理  由
一、原裁定略以：抗告人即受刑人甲○○因先後違反家庭暴力防
    治法案件，經臺灣板橋地方法院先後判處如附表所示之刑，
    均經分別確定在案。茲檢察官聲請定其應執行之刑，該院審
    核認聲請為正當，應定其應執行之刑，爰依刑事訴訟法第四
    百七十七條第一項，刑法第五十三條、第五十一條第六款，
    裁定應執行拘役六十日，如易科罰金，以新臺幣一千元折算
    一日等語。
二、抗告意旨略以：(一)抗告人於九十七年十一月十六日及九十八
    年一月三日，因不黯法令，又在心情及精神狀態不佳的情形
    下，違反保護令罪。前後兩罪合併處以「拘役六十日，如易
    科罰金，以新臺幣一千元折算一日。」。(二)抗告人已八十一
    歲，一生奉獻國家；本次因不慎觸犯法令且造成妻子之傷害
    ，心中多有悔意，且經與妻子溝通，以家庭和諧為重，願原
    諒抗告人之行為。但臺灣板橋地方法院已完成判決在案，並
    按數罪併罰，須執行拘役六十日；雖可易科罰金，但家庭經
    濟已於困境，實無能力負擔。(三)抗告人一生清白，無任何前
    科紀錄，因一時衝動造成錯誤，懇請鈞院辜念抗告人年齡已
    高，身體健康大不如前，准予將兩罪刑期合併，並給予最低
    之刑期裁量云云。
三、按刑法第五十一條第五款規定數罪併罰，宣告多數有期徒刑
    者，應於各刑中之最長期以上，各刑合併之刑期以下，定其
    應執行之刑期，但不得逾三十年，其就數罪併罰，固非採併
    科主義，而係採限制加重主義，就俱發各罪中，以最重之宣
    告刑為基礎，由法院參酌他罪之宣告刑，裁量加重定之，且
    不得逾法定之三十年最高限制，故數罪併罰執行刑之量定，
    乃法院得依職權自由裁量之事項，倘未逾越上開法定刑度，
    或濫用其權限，即不能任意指為違法。
四、本件抗告人所犯原裁定附表所示各罪，分別經原審法院定拘
    役四十日、三十日確定，經檢察官聲請定應執行刑。揆諸前
    揭說明，應於各刑中之最長期以上（即四十日以上），各刑
    合併之刑期以下（即七十日以下），定其應執行之刑期，原
    審參酌抗告人所犯各罪，定其應執行刑拘役六十日，仍在法
    定範圍內，並未逾越自由裁量之外部界限及內部界限，於法
    並無不合。抗告人抗告意旨所指各節，或為原裁定之量刑範
    疇或係陳述家庭因素，均與本件定執行刑無涉。
    本件抗告為無理由，應予駁回。
五、據上論結，應依刑事訴訟法第四百十二條，裁定如主文。
中    華    民    國    98    年    5     月    12    日
                  刑事第九庭審判長法  官  陳貽男
                                  法  官  許宗和
                                  法  官  何信慶
以上正本證明與原本無異。
不得再抗告。
                                  書記官  王泰元
中    華    民    國    98    年    5     月    12    日


司法院資訊處製作；財團法人民間司法改革基金會備份。
